臺灣士林地方法院民事簡易判決
110年度士簡字第1212號
原      告  洪偉賓
被      告  彈彈屋火鍋工坊有限公司


法定代理人  方少勛
訴訟代理人  方璽  
上列當事人間請求遷讓房屋等事件，本院於民國110年10月28日
言詞辯論終結，判決如下：
    主  文
被告應將門牌號碼新北市○○區○○街○號一、二、三樓及頂樓，與
門牌號碼新北市○○區○○街○號二、三樓及頂樓房屋全部騰空遷讓
返還原告。
被告應給付原告新臺幣壹拾玖萬陸仟壹佰陸拾伍元，並自民國一
一○年九月十一日起至返還第一項房屋之日止，按月給付原告新
臺幣壹拾萬元。
訴訟費用新臺幣伍仟零柒拾元由被告負擔。
本判決得假執行。
    事實及理由要領
一、原告主張：兩造於民國106年9月1日簽訂房屋租賃契約書，
    被告向原告承租門牌號碼新北市○○區○○街0號1、2、3樓及頂
    樓，與門牌號碼新北市○○區○○街0號2、3樓及頂樓房屋（下
    合稱系爭房屋）經營火鍋店，租期自106年9月1日起至116年
    8月31日止計10年，每月租金新臺幣（下同）12萬元，於每
    月1日前繳納，押租金為24萬元，並約定起租日前6個月免租
    金以利被告裝修。嗣因被告經營不善，兩造於108年3月1日
    重新簽訂房屋租賃契約書，租期自108年3月1日起至116年8
    月31日止計8年6月，每月租金調降為10萬元，於每月15日前
    繳納，押租金維持24萬元，惟被告自110年5月起至同年9月1
    1日止，共積欠租金43萬6,165元，扣除押租金為24萬元後，
    尚欠19萬6,165元。原告已於110年9月6日以存證信函通知被
    告限期繳納所積欠之租金，復於110年9月11日以存證信函向
    被告表明終止租約。又終止租約後，被告繼續使用系爭房屋
    ，每月可獲得相當於租金之利益，致原告受有損害，應按月
    給付原告相當於租金之不當得利10萬元，乃依租賃及不當得
    利之法律關係，提起本件訴訟等語，並聲明求為判決：㈠被
    告應將系爭房屋全部騰空遷讓返還原告；㈡被告應給付原告1
    9萬6,165元，並自租約終止之日起至返還第一項房屋之日止
    ，按月給付原告10萬元，且願供擔保請准宣告假執行。　
二、被告則以：
(一)就原告主張被告未給付自110年5月起迄今之租金及請求返還
    房屋之範圍均不爭執，原告主張欠繳之租金金額亦正確。
(二)因疫情期間無法做生意，原告亦不同意減少租金，希望這段
    期間租金要減免，也希望讓被告能分期支付等語，資為抗辯
    。
三、本院得心證之理由
(一)按承租人應依約定日期，支付租金。承租人租金支付有遲延
    者，出租人得定相當期限，催告承租人支付租金，如承租人
    於其期限內不為支付，出租人得終止契約。租賃物為房屋者
    ，遲付租金之總額，非達二個月之租額，不得依前項之規定
    ，終止契約。其租金約定於每期開始時支付者，並應於遲延
    給付逾二個月時，始得終止契約。承租人於租賃關係終止後
    ，應返還租賃物。民法第439條前段、第440條第1項、第2項
    、第455條前段定有明文。次按無法律上之原因而受有利益
    ，致他人受有損害者，應返還其利益；雖有法律上之原因，
    而其後已不存在者，亦同。民法第179條定有明文。又依不
    當得利之法則請求返還不當得利，以無法律上之原因而受有
    利益，致他人受有損害為要件，故其得請求返還之範圍，應
    以對方所受之利益為度，非以請求人所受損害若干為準，無
    權占有他人土地，可能獲得相當於租金之利益，為社會通常
    之觀念，故如無權占有他人之房屋，加害人應返還之不當得
    利之範圍，為相當於租金之利益（最高法院61年台上字第16
    95號判例、97年度台上字第294 號判決意旨參照）。
(二)經查，原告主張被告自110年5月起至同年9月11日止，共積
    欠租金43萬6,165元，扣除押租金24萬元後，尚欠19萬6,165
    元未清償之事實，業據提出與所述相符之房屋租賃契約書、
    存證信函等件為證，且為被告所不爭執，堪信為真。基此，
    原告請求被告給付19萬6,165元，應屬有據。   
(三)第查，原告已於110年9月6日以存證信函通知被告限期繳納
    積欠之租金，復於110年9月11日以存證信函向被告表明終止
    租約，有原告所提出之存證信函在卷可佐（見本院卷第43至
    53頁），而被告積欠租金之總額於扣除押租金前已達2個月
    ，依前引之民法規定，原告終止租賃契約，自屬有據，則被
    告自110年9月11日起自應依前開民法規定返還承租之系爭房
    屋。再者，被告迄今繼續占有系爭房屋，即受有相當於租金
    之不當得利，原告受有相當於租金之損害，則原告請求被告
    自110年9月11日起至遷讓返還系爭房屋之日止，按月給付10
    萬元，亦合於民法不當得利之規定，即屬可採。　　
(四)至被告抗辯租金要減免云云，惟按，租賃物為不動產者，因
    其價值之昇降，當事人得聲請法院增減其租金。但其租賃定
    有期限者，不在此限。民法第442條定有明文。查本件租賃
    契約定有期限，依前引之民法規定，被告自無向法院請求租
    金酌減，且本件租賃契約業已於110年9月11日終止，亦無酌
    減之可能，是被告此部分抗辯，尚無可採。
四、從而，原告依上開法律關係，訴請：㈠被告應將系爭房屋全
    部騰空遷讓返還原告；㈡被告應給付原告19萬6,165元，並自
    110年9月11日起至返還第一項房屋之日止，按月給付原告10
    萬元，為有理由，應予准許。
五、本件係就民事訴訟法第427條第1項訴訟適用簡易程序所為被
    告敗訴之判決，依同法第389條第1項第3款之規定，應依職
    權宣告假執行，原告之聲請不另准駁，並依職權確定訴訟費
    用為5,070元（第一審裁判費）由被告負擔。
中　　華　　民　　國　　110 　年　　11　　月　　11　　日
                  士林簡易庭  法  官  楊峻宇
以上為正本係照原本作成。
如不服本判決，應於判決送達後20日內向本庭提出上訴狀。（須
按他造當事人之人數附繕本）。 
中　　華　　民　　國　　110 　年　　11　　月　　11　　日
                              書記官  蘇彥宇